【裁判字號】    97,消債更,279
【裁判日期】    971222
【裁判案由】    更生事件
【裁判全文】
臺灣士林地方法院民事裁定           97年度消債更字第279號
債  務  人  甲○○
                        號2樓.
上列債務人聲請更生事件，本院裁定如下：
    主  文
債務人應於本裁定送達後十日內，補提如附表所示文件及資料到
院。如逾期未補正，則駁回其聲請。
    理  由
一、按債務人與金融機構協商成立者，不得聲請更生或清算，但
    因不可歸責於己之事由，致履行顯有重大困難者，不在此限
    。本條例施行前，債務人依金融主管機關協調成立之中華民
    國銀行公會會員辦理消費金融案件無擔保債務協商機制與金
    融機構成立之協商，準用前項之規定，消費者債務清理條例
    第151 條第5項、第6項分別定有明文。又債務人聲請更生時
    ，所提出之財產及收入狀況說明書，應表明下列事項，並提
    出證明文件：一、財產目錄，並其性質及所在地。二、最近
    五年是否從事營業活動及平均每月營業額。三、收入及必要
    支出之數額、原因及種類。四、依法應受債務人扶養之人，
    此觀諸消費者債務清理條例第43條第6 項規定自明。次按，
    債務人聲請更生或清算不合程式或不備其他要件者，法院應
    以裁定駁回之，但其情形可以補正者，法院應定期間先命補
    正，同條例第8 條定有明文。且更生之聲請有拒絕提出關係
    文件者，應駁回之，參諸同條例第46條第3 款規定自明。
二、查本件債務人具狀聲請更生，漏未提出如附表所示文件及資
    料到院。爰定期命補正，如逾期未補正，則駁回其聲請。
中    華    民    國    97    年    12    月    22    日
                  民事第二庭  法      官  陳玉曆
上為正本係照原本作成。
本件不得抗告。
中    華    民    國    97    年    12    月    22    日
                              書  記  官  吳華瑋
附表：
      1.債務人之配偶何宗儒95、96年度綜合所得稅各類所得資
        料清單及最近一個月之財產歸屬資料清單。
      2.說明蕭光雄、何勝義與債務人之關係。
      3.用表格方式，製作明細表，並照時間先後順序，詳列債
        務人之配偶何宗儒自何時開始駕駛計程車及每日、每月
        之營業時間及平均收入為何。並提出計程車駕駛人執業
        登記證、營業小客車行照、靠行證明及油費、保養費、
        靠行費用等證明文件及收據影本。又詳實說明債務人之
        配偶何宗儒每月駕駛計程車之收入扣除成本後可得支配
        之實際所得為何。
      4.用表格方式，製作明細表，並照時間先後順序，詳細說
        明債務人之配偶何宗儒自何時開始向銀行辦理房屋貸款
        ，攤還年限、每月應繳納金額及最後清償期為何？本金
        、利息、已繳納之總期數與總金額為何？並一併提出證
        明文件及陳明債務人與其配偶何宗儒如何分擔每月之房
        屋貸款金額、及上述房屋之地址是否為債務人之戶籍地
        （即臺北市○○區○○里○鄰○○○路○段150巷2弄2號2
        樓）。再依債務人所陳，債務人之配偶何宗儒名下之房
        屋為其直系血親尊親屬所留下，說明前述債務人戶籍地
        之房屋是否即為債務人之公婆所贈與，並提出證明文件
        。
      5.提出債務人之戶籍地（即臺北市○○區○○里○ 鄰○○
        ○路○ 段150 巷2 弄2 號2 樓）之土地登記謄本及建物
        登記謄本。
      6.用表格方式，製作明細表，並照時間先後順序，詳列債
        務人自96年6 月迄今之每月支出勞健保費用、交通費（
        住家至上班處所搭乘公車路別、票段數或每月油資支出
        之證明）、水、電、瓦斯費及電話費，並附具相關證明
        文件及收據影本（影本內容須完整清晰），並說明與配
        偶何宗儒如何分擔上述費用。
      7.說明債務人每月膳食費高達新臺幣（以下同）1萬4,000
        元之原因與必要性，並提出證明文件。
      8.債務人及其配偶何宗儒自95年6月迄今，所有在郵局、金
        融機構所開立存款帳戶、證券存摺（集保存摺）之存摺
        封面及內頁影本（須附完整內頁資料並補登存摺至本裁
        定送達日之後）。
      9.提出債務人名下房屋（即桃園縣龍潭鄉○○村○ 鄰○○
        路339 號10樓之9） 及3 筆土地 (即桃園縣龍潭鄉○○
        段，地號0000-0000 號、0000-0000 號、0000-0000 號
        ) ，非債務人所有之證明。
     10.債務人於95年8 月向台新銀行申請協商，當時之工作狀
        況及收入為何？又債務人已於97年2 月毀諾，但債務人
        卻於97年2 月及3 月間於華南商業銀行分別以ATM 之方
        式，提領共計9 萬9,800 元及3 萬5,000 元，說明此2
        筆現金之用途與流向為何？債務人於97年2 月毀諾時，
        不可歸責於己致履行顯有重大困難之事由及證據為何？
        毀諾前之還款來源為何？毀諾後，每月收入扣除必要支
        出之餘額做何處置？又債務人如何能自95年9 月協商成
        立時起，按期繳納每月2 萬6,193 元之協商款項至97年
        1 月，若有資助者，應陳報其姓名、地址、資助金額、
        資助原因、有無提供擔保，並提出證明文件（資金交付
        、支領及使用流向之證明）。
     11.用表格方式，製作明細表，並照時間先後順序，詳列債
        務人已繳納（清償）各債權銀行之本金、利息及違約金
        數額。
     12.銀行公會針對95年協商已毀諾之債務人，另提供「個別
        協商一致性方案」，說明債務人是否已依銀行公會所提
        供之「個別協商一致性方案」與各債權銀行進行協商債
        務清償方案，若有，應提出個別協商一致性方案協議書
        影本及每月繳款證明文件。
     13.參酌本院更生方案製作之重點提示，填寫「財產及收入
        狀況報告書」及「更生方案」表格（至本院網站，便民
        服務項目之書狀範例中下載），預擬合理公允之更生方
        案。


司法院資訊處製作；財團法人民間司法改革基金會備份。
